臺灣高雄地方法院刑事裁定
111年度撤緩字第48號
聲  請  人  臺灣高雄地方檢察署檢察官
受  刑  人  張順發



上列聲請人因受刑人聲請撤銷緩刑案件，聲請撤銷緩刑之宣告（
111年度執聲字第567號），本院裁定如下：
    主  文
張順發於臺灣屏東地方法院一○五年度交易字第七五號刑事判決
所受之緩刑宣告撤銷。
    理  由
一、聲請意旨略以：受刑人張順發前因一般過失致死案件，經臺
    灣屏東地方法院(下稱屏東地院)以105年度交易字第75號判
    決判處有期徒刑6月，緩刑5年，並應依附表所示，向被害人
    家屬孫添水、張巧涵給付新臺幣(下同)150萬元，且於民國1
    06年5月9日確定。惟受刑人至今僅給付53萬9000元，未履行
    上揭緩刑所附條件，經張巧涵具狀請求聲請撤銷緩刑，是認
    已合於刑法第75條之1第1項第4款所定得撤銷緩刑宣告之原
    因，爰依刑事訴訟法第476條之規定聲請撤銷緩刑宣告等語
    。
二、按緩刑宣告，得斟酌情形，命犯罪行為人向被害人支付相當
    數額之財產或非財產上之損害賠償；受緩刑之宣告，而違反
    刑法第74條第2項第1款至第8款所定負擔情節重大者，足認
    原宣告之緩刑難收其預期效果，而有執行刑罰之必要者，得
    撤銷其緩刑宣告，刑法第74條第2項第3款、第75條之1第1項
    第4款分別定有明文。又刑法第75條之1第1項第4款係採裁量
    撤銷主義，賦與法院撤銷與否權限，法官應依職權本於合目
    的性為裁量；而緩刑宣告得以附負擔方式為之，亦係基於個
    別預防與分配正義，俾確保犯罪行為人自新及適時、適度填
    補其犯罪所生之損害為目的，然犯罪行為人經宣告緩刑後，
    若有具體事證足認其並未因此反省悔悟、改過遷善並謹慎舉
    止，自仍有執行刑罰之必要，以彰法治，是以前揭刑法第75
    條之1所謂「情節重大」，係指受刑人是否誠心接受緩刑所
    附之負擔、是否顯有履行負擔之可能卻故意不履行或虛應推
    託、甚至隱匿處分財產等情，並衡酌受刑人未履行條件與被
    害人所受損害之具體情況，依比例原則綜合衡酌受刑人於緩
    刑期間內違反應遵守事項之情節是否重大，已達難收其預期
    效果之程度，而確有執行刑罰之必要，資以決定該緩刑宣告
    是否應予撤銷。　　
三、經查：
(一)受刑人前因犯一般過失致死案件，經屏東法院以105年度交
    易字第75號判決(下稱原判決)判處有期徒刑6月，如易科罰
    金，以1000元折算1日，緩刑5年，並應履行上開緩刑所附條
    件，且於106年5月9日等情，有上開刑事判決及臺灣高等法
    院被告前案紀錄表在卷可稽。是受刑人受有上開附負擔緩刑
    宣告之事實，首堪認定。
(二)本件受刑人之緩刑條件履行期間為自附表所示第1筆分期給
    付期限106年5月5日迄至111年5月20日，惟受刑人於按期給
    付第1筆賠償金額30萬元後，除於106年6月20日起至107年4
    月20日止按月給付2萬元，及107年5月20日給付1萬9000元，
    共計僅給付53萬9000元外，嗣均未再履行上開緩刑所附條件
    ，亦未與被害人家屬聯繫；又期間臺灣屏東地方檢察署（下
    稱屏東地檢署）曾於111年4月22日以電話聯繫受刑人詢問給
    付狀況，受刑人表示最早之前有正常給付，後來因為疫情原
    因，從2年前經濟不佳就沒有再給付了，無法提出清償明細
    ，精確數字也無法說出來，且沒有與對方聯絡等情，有被害
    人家屬張巧涵所具聲請狀1份、屏東地檢署辦案公務電話紀
    錄表2份在卷可佐。復查受刑人於原判決確定後無在監在押
    紀錄，亦有臺灣高等法院被告前案紀錄表、被告提示簡表及
    矯正簡表各1份附卷可參，卻未見其依約履行，是受刑人客
    觀上尚未見有不能履行之情事，而已違反刑法第74條第2項
    第3款所定負擔之情形甚明。
(三)本院審酌原判決緩刑所附之負擔，內容係依據受刑人與被害
    人家屬所成立之和解方案而定，則該內容本應係受刑人衡量
    其個人資力後所為可給付金額之承諾，受刑人受前開緩刑宣
    告後，本即應於履行期限內履行前開緩刑條件，惟受刑人自
    107年6月起即未依緩刑條件為任何給付，嗣於屏東地檢署11
    1年4月22日電話連繫時雖稱：因為疫情原因，從2年前經濟
    不佳就沒有再給付了等語，惟嚴重特殊傳染性肺炎(COVID-1
    9)最早係於「108年12月」於大陸地區湖北省武漢市首次被
    發現，隨後於109年初擴散至全球多國，我國則於「110年5
    月11日」提升疫情警戒至第2級，而受刑人係早自「107年6
    月」起即未再依緩刑條件給付，堪認受刑人稱因受疫情影響
    致經濟不佳而無法清償一節，尚無足採。又受刑人自承對於
    實際清償之金額竟毫無所悉，更未與被害人家屬聯繫，於屏
    東地檢署111年4月22日電話連繫詢問受刑人若仍不履行恐將
    撤銷緩刑時，竟回稱如果撤了之後可不可以分期付款(意指
    易科罰金)，是其實際上應具分期履行緩刑負擔完畢之能力
    ，卻始終未予還款，亦未提出任何履行或清償計畫，足見其
    並無還款誠意，亦難認確已知所悔改；本院復考量受刑人過
    失致被害人死亡在前，嗣因和解取得緩刑之利益，本來即應
    依和解條件履行，然受刑人自原判決確定後，迄今均無在監
    在押情形，已如前述，客觀上難認受刑人有何不能履行緩刑
    所附條件之情事，卻未依緩刑條件履行，足認受刑人在法院
    宣告緩刑後恣意不依條件履行，其不知悔改自新，自身反省
    能力不足，未有深切悔改之意。另據本院以電話聯繫受刑人
    詢問其對本件撤銷緩刑之意見，其行動電話無人接聽，受刑
    人之母則稱無法聯絡受刑人，亦有本院電話紀錄查詢表在卷
    可憑，參以受刑人迄今已給付賠償金額比例僅約35%，且緩
    刑期間將屆，若不予以撤銷緩刑，實難維持原判決緩刑欲促
    使受刑人自新及適度填補其犯罪所生之損害、保障被害人家
    屬利益之緩刑目的。
(四)綜上，本院認受刑人違反情節重大，原宣告之緩刑難收其預
    期效果，而有執行刑罰之必要，是聲請人依刑法第75條之1 
    第1項第4款之規定聲請撤銷緩刑之宣告，經核並無不合，應
    予准許，爰裁定撤銷受刑人所受緩刑之宣告。
(五)至本件緩刑雖經撤銷，惟被害人家屬仍得本於其民事上權利
    請求受刑人履行和解條件，附此敘明。
四、依刑事訴訟法第476條，刑法第75條之1第1項第4款，裁定如
    主文。
中　　華　　民　　國　　111 　年　　5 　　月　　3 　　日
                  刑事第六庭    法　官  鄭美玲
以上正本證明與原本無異。
如不服本裁定，應於送達後5日內，向本院提出抗告狀。
因疫情而遲誤不變期間，得向法院聲請回復原狀。
中　　華　　民　　國　　111 　年　　5 　　月　　3 　　日
                                書記官  郭素蓉
附表：　　　　　　　　　　　　　　　　
張順發應給付孫添水、張巧涵新臺幣150萬元（不含強制險），第一筆為新臺幣30萬元，應於民國106年5月5日前（含當日）匯款至孫添水之臺灣土地銀行華江分行帳戶（帳號：000000000000），其餘新臺幣120萬元，分60期給付，每期新臺幣2萬元，自民國106年6月20日起至民國111年5月20日止，應於每月20日前（含當日）匯款新臺幣2萬元至前開帳戶。 (以上同臺灣屏東地方法院105年度交附民字第52號損害賠償事件之和解筆錄內容)